臺灣高雄地方法院刑事判決　　　　　　　94年度訴緝字第30號
公　訴　人　臺灣高雄地方法院檢察署檢察官
被　　　告　甲○○　男　40歲.
選任辯護人　邱芬凌律師
上列被告因毒品危害防制條例案件，經檢察官提起公訴（93年度
毒偵字第3213號、93年度速偵字第820 號），及移送併辦（94年
度毒偵字第1303號），被告就被訴事實為有罪之陳述，經本院合
議庭裁定由受命法官獨任進行簡式審判程序，本院判決如下：
    主  文
甲○○連續施用第一級毒品，處有期徒刑壹年；扣案如附表一編
號一三、附表二編號一、附表三編號一、編號三至編號九所示之
物，均沒收銷燬之，如附表三編號十所示之物沒收。又連續施用
第二級毒品，處有期徒刑捌月；扣案如附表一編號二三、附表三
編號二、編號七所示之物，均沒收銷燬之。應執行有期徒刑壹年
陸月；扣案如附表一編號一二三、附表二編號一、附表三編號一
至編號九所示之物，均沒收銷燬之；如附表三編號十所示之物沒
收。
    事實及理由
一、甲○○前因施用毒品案件，經本院以92年度毒聲字第7396號
    裁定送觀察、勒戒後，認無繼續施用毒品之傾向，於92年12
    月25日自臺灣高雄看守所附設勒戒處所執行完畢釋放，並由
    臺灣高雄地方法院檢察署檢察官於92年12月26日以92年度毒
    偵字第7130號不起訴處分確定。詎甲○○仍不知悔改，竟於
    觀察、勒戒執行完畢釋放後5 年內基於施用第一級毒品海洛
    因及第二級毒品甲基安非他命之概括犯意，自93年1 月初某
    日起至94年2 月4 日上午某時止，連續在高雄縣鳥松鄉○○
    路29之240 號11樓之住處等地，分別以將海洛因摻入香煙點
    燃吸食或注射等方式施用毒品海洛因多次、及自93年1 月初
    某日起至94年2 月3 日某時止，連續在高雄縣鳥松鄉○○路
    29 之240號11樓之住處等地，以燒烤吸食器之方式施用甲基
    安非他命多次，嗣為警分於(一)93年3 月2 日凌晨1 時10分許
    ，在高雄市○○○路87號前查獲，並扣得如附表一所示之物
    。
    (二)93年6 月11日16時20分許，在高雄市○路○路與民業路路
    口查獲，並扣得如附表二所示之物。(三)94年2 月4 日20 時
    50分許，在高雄縣鳥松鄉○○路29之240 號11樓查獲，並扣
    得如附表三所示之物。並均採集其尿液檢驗，均呈現嗎啡及
    甲基安非他命陽性反應，而查悉上情。
二、上開犯罪事實，有下列證據可資證明：
  (一)被告甲○○於本院審理時之自白。
  (二)高雄縣政府衛生局煙毒尿液檢驗成績書 (本院93年度訴字第
    1790號卷第40頁）、銓昕科技股份有限公司（臺灣南投地方
    法院93年度毒偵字第262 號卷第69頁）、高雄市立凱旋醫院
    94 年3月1 日濫用藥物尿液檢驗報告（本院卷第103 頁）各
    1 份。
  (三)法務部調查局93年4 月19日調科壹字第970002266 號鑑定通
    知書、93年7 月27日調科壹字第220017547 號鑑定通知書、
    調科壹字第220019757 號鑑定通知書（本院93年度訴字第17
    90號卷第59頁、第37頁、本院卷第106 頁）、高雄醫學大學
    附設中和紀念醫院9309-60 號檢驗報告、9309-36 號檢驗報
    告、0000-000號檢驗報告、0000-0000 檢驗報告、0000-000
    0 號卷檢驗報告、0000-0000 檢驗報告、0000-000 0號檢驗
    報告、0000-0000 號檢驗報告、0000-0000 號檢驗報告（本
    院93年度訴字第1790號卷第51頁、第54頁、本院卷第51 頁
    、第115 頁、第116 頁、第117 頁、第118 頁、第119 頁、
    第120 頁），及扣案如附表一至附表三所示之物。
  (四)臺灣高等法院被告前案紀錄表、刑案資料查註紀錄表、全國
    施用毒品案件紀錄表、受觀察勒戒人毒品及前科紀錄簡列表
    各1 份。
三、核被告所為係犯毒品危害防制條例第10條第1 項之施用第一
    級毒品罪及同條第2 項之施用第二級毒品罪。被告持有第一
    、二級毒品進而施用，其持有之低度行為，應為施用之高度
    行為所吸收，不另論罪。被告先後多次施用第一、二級毒品
    之犯行，均時間緊接，觸犯構成要件相同之罪，顯均係基於
    概括犯意為之，為連續犯，均依刑法第56條之規定，論以一
    罪論，並加重其刑。被告所犯上開二罪，犯意各別，行為互
    異，應分論併罰。公訴人雖僅就被告自93年1 月初某日止至
    93年6 月11日止連續施用海洛因、甲基安非他命之犯行提起
    公訴，然被告之其餘犯罪事實與前揭經起訴並由本院論罪科
    刑部分有連續犯之裁判上一罪關係，已如前述，依審判不可
    分原則，其餘犯罪事實亦為起訴效力所及，本院自得併予審
    理，附此敘明。爰審酌被告前因違反毒品危害防制條例案件
    ，經觀察勒戒後，仍未能徹底戒絕毒品，且於93年3 月2 日
    經警查獲後，復於同年6 月11日、94年2 月4 日再因施用毒
    品遭查獲，顯見其無戒毒悔改之意，惟念及被告施用毒品，
    乃戕害一己之身體健康，所為尚未害及他人，及於犯罪後坦
    承犯行，犯後態度尚佳等一切情狀，量處如主文所示之刑。
    又扣案如附表一編號一二三、附表二編號一、附表三編號一
    二三所示之物（為毒品危害防制條例第2 條第2 項所稱之毒
    品），如附表一編號三、如附表三編號四至編號九所示之物
    （因均含有海洛因或甲基安非他命無法剝離），均應依毒品
    危害防制條例第18條第1 項前段規定，宣告沒收銷燬之。又
    扣案如附表三編號十所示之物，係被告供施用海洛因毒品所
    用之物，業據被告供承在卷，爰依刑法第38條第1 項第2 款
    規定宣告沒收。至鑑驗所耗損之毒品，既已費失，自無庸宣
    告沒收銷燬，附此敘明。
四、依刑事訴訟法第299 條第1 項前段、第273 條之1 第1 項、
    第310 條之2 、第454 條，毒品危害防制條例第10條第1 項
    、第2 項、第18條第1 項前段，刑法第11條、第56條、第51
    條第5款、第38條第1 項第2 款，判決如主文。
五、如不服本判決，應自判決送達之翌日起10日內，向本院提出
    上訴狀。
本案經檢察官乙○○到庭執行職務。
中　　華　　民　　國　　94　　年　　5 　　月　　5 　　日
                  刑事第十六庭  法　官  洪能超
以上正本證明與原本無異。
                                書記官  曾小玲
中　　華　　民　　國　　94　　年　　5 　　月　　5 　　日
附錄本案論罪科刑之法條
毒品危害防制條例第10條
施用第一級毒品者，處六月以上五年以下有期徒刑。
施用第二級毒品者，處三年以下有期徒刑。
附表一（93年3 月2 日查獲）
┌──┬───────────────────────┬─────────────────┐
│編號│扣案物                                        │ 備註（沒收依據）                 │
├──┼───────────────────────┼─────────────────┤
│一  │海洛因壹包（驗後淨重拾柒點柒肆公克，含殘留海洛│毒品危害防制條例第18條第1項前段   │
│    │因無法析離之包裝袋壹個）                      │                                  │
├──┼───────────────────────┼─────────────────┤
│二  │甲基安非他命壹包                              │同上                              │
├──┼───────────────────────┼─────────────────┤
│三  │殘留甲基安非他命、海洛因不能析離之吸食器壹組  │同上                              │
└──┴───────────────────────┴─────────────────┘
附表二（93年6 月11日查獲）
┌──┬───────────────────────┬─────────────────┐
│編號│扣案物                                        │ 備註（沒收依據）                 │
├──┼───────────────────────┼─────────────────┤
│一  │海洛因壹包（驗後淨重貳點捌參公克，含殘留海洛因│毒品危害防制條例第18條第1項前段   │
│    │無法析離之包裝袋壹個）                        │                                  │
└──┴───────────────────────┴─────────────────┘
附表三（94年2月4日查獲）
┌──┬───────────────────────┬─────────────────┐
│編號│扣案物                                        │ 備註（沒收依據）                 │
├──┼───────────────────────┼─────────────────┤
│一  │海洛因捌包（驗後合計淨重拾壹貳捌點貳陸公克，含│毒品危害防制條例第18條第1項前段   │
│    │殘留海洛因無法析離之包裝袋捌個，扣押物品清單誤│                                  │
│    │載為柒包）                                    │                                  │
├──┼───────────────────────┼─────────────────┤
│二  │甲基安非他命壹包（驗後毛重零點陸公克，含殘留甲│毒品危害防制條例第18條第1項前段   │
│    │基安非他命無法析離之包裝袋壹個）              │                                  │
├──┼───────────────────────┼─────────────────┤
│三  │海洛因壹包（驗後毛重拾伍點伍公克，含殘留海洛因│毒品危害防制條例第18條第1項前段   │
│    │無法析離之包裝袋壹個，扣押物品清單誤載為葡萄糖│                                  │
│    │）                                            │                                  │
├──┼───────────────────────┼─────────────────┤
│四  │殘留海洛因無法析離之包裝袋伍拾參個            │毒品危害防制條例第18條第1項前段   │
├──┼───────────────────────┼─────────────────┤
│五  │殘留海洛因無法析離之針筒拾貳支                │毒品危害防制條例第18條第1項前段   │
├──┼───────────────────────┼─────────────────┤
│六  │殘留海洛因無法析離之電子秤壹個                │毒品危害防制條例第18條第1項前段   │
├──┼───────────────────────┼─────────────────┤
│七  │殘留海洛因、甲基安非他命無法析離之湯匙貳支    │毒品危害防制條例第18條第1項前段   │
├──┼───────────────────────┼─────────────────┤
│八  │殘留海洛因無法析離之毛刷壹支                  │毒品危害防制條例第18條第1項前段   │
├──┼───────────────────────┼─────────────────┤
│九  │殘留海洛因無法析離之塑膠勺陸支（扣押物品清單誤│毒品危害防制條例第18條第1項前段   │
│    │載為伍支）                                    │                                  │
├──┼───────────────────────┼─────────────────┤
│十  │束筋條貳條                                    │被告所有供犯罪所用之物，依刑法第38│
│    │                                              │條第第1 項第2 款宣告沒收          │
└──┴───────────────────────┴─────────────────┘
